臺灣台中地方法院民事裁定　九十四年度再易字第一三號
　　再　審原告　甲○○
　　再　審被告　丙○○
　　　　　　　　乙○○
右當事人間確認界址等事件，再審原告對於中華民國九十四年一月十四日本院九十二
年度簡上字第一三三號第二審判決（第一審案號：本院沙鹿簡易庭九十年度沙簡字第
四二二號）提起再審之訴，本院裁定如左：
    主      文
再審之訴駁回。
再審訴訟費用由再審原告負擔。
    理      由
一、按再審之訴，應於三十日之不變期間內提起。前項期間，自判決確定時起算。但
    再審之理由，知悉在後者，自知悉時起算；又再審之訴不合法者，法院應以裁定
    駁回之，民事訴訟法第五百條第一項、第二項、第五百零二條第一項分別定有明
    文。
二、本件再審原告主張之再審理由略以：再審被告丙○○向乙○○購買其所有台中縣
    大安鄉○○段四之三地號土地，分割為南埔段四之四地號，合併入南埔段四之二
    地號土地內，做為再審被告丙○○坐落其上之建物通道之使用，即應追認再審被
    告乙○○所有之南埔段四之三地號土地，自分割後實際面積界址是否偏移增多，
    此有民事訴訟法第四百九十六條第一項第十三款之再審事由。再審原告於民國九
    十四年二月十二日向內政部土地測量局及臺中地方法院聲請重新測量鑑定南埔段
    四之三地號土地分割出四之四地號土地，合併入南埔段四之二地號後，南埔段四
    之三地號地籍圖面剩餘多少面積，並計算周邊間距離公式，南埔段四之一、四之
    二、四之三與東勢尾段四四○建號距離是否吻合等，內政部土地測量局及臺中地
    方法院均於九十四年二月十四日收件，內政部土地測量局來函指示地政機關將依
    法院囑託事項記錄表內據以施測，其未經囑託事項應向法院陳述，然本件第二審
    判決於九十四年一月十四日審結，故無從准許測量之聲請。原審法院囑託測量鑑
    定再審原告與再審被告丙○○之土地，依雙方鑑定前後面積與登記面積比較，做
    為推定結果有占用越界，惟再審被告丙○○向乙○○購買南埔段四之四地號土地
    ，與再審原告所有之南埔段四之一地號土地並無直接關係，而係應與再審被告乙
    ○○所有之南埔段四之三地號有關，準此，未將再審被告乙○○所有之南埔段四
    之三地號土地自分割後之面積與登記面積相比較，顯為錯誤之囑託事項，第二審
    判決即有違誤，其判決內容嚴重勃離事實，其判決理由與主文顯有矛盾。為此，
    爰依民事訴訟法第四百九十六條第一項第二款、第十三款規定提起再審之訴等語
    。
三、經查本院九十二年簡上字第一三三號確定判決（下簡稱原確定判決），係於九十
    四年一月十四日確定，並於同年一月三十一日送達再審原告，此經本院調閱上開
    卷宗，核閱無誤，並有送達證書附該卷宗可按，又本件再審原告係於九十四年三
    月十四日，提起本件再審之訴，亦有再審原告再審訴狀上日期戳可證（見再審聲
    請狀首頁），其提起本件再審顯已逾三十日之不變期間，揆諸首開法文意旨，其
    訴顯難認為合法，自應予駁回。
四、依民事訴訟法第五百條零二條第一項、第九十五條、第七十八條，裁定如主文。
中　　　華　　　民　　　國　　九十四　　年　　　六　　　月　　　七　　　日
                                        臺灣台中地方法院民事第二庭
~B審判長法　官　張瑞蘭
~B　　　法　官　涂秀玲
~B　　　法　官　呂明坤
右為正本係照原本作成
本件不得抗告。
中　　　華　　　民　　　國　　九十四　　年　　　六　　　月　　　七　　　日
~B法院書記官
